ACORDAO-COMPLETO-2356906

ACÓRDÃO DE RELAÇÃO

ACÓRDÃO DE RELAÇÃO 3802/2019 ATA 19/2019 - SEGUNDA CÂMARA

Acórdão 3802/2019-TCU-Segunda Câmara
VISTO, relacionado e discutido estes autos de concessões de Pensões Civis em favor de beneficiários de ex-servidores do Ministério dos Transportes, Portos e Aviação Civil (extinta) , cujos atos foram encaminhados a este Tribunal, por intermédio do sistema Sisac, conforme a sistemática definida nos arts. 2º, caput e inciso III, e 4º, caput, da Instrução Normativa - TCU 78/2018.
Considerando que no cruzamento dos sistemas Sisac e Siape, constatou-se que todos os beneficiários de pensão foram excluídos por falecimento, maioridade ou outro motivo;
Considerando o parecer do Ministério Público;
ACORDAM os Ministros do Tribunal de Contas da União, diante das razões expostas pelo Relator, e com fulcro no artigo 71, inciso III, da Constituição Federal de 1.988; c/c nos arts. 1º, inciso V, e 39, inciso II, ambos da Lei 8.443, de 16 de julho de 1992, c/c os  1º,  inciso VIII; 17, inciso III; 143, inciso II e 259, inciso II, do Regimento Interno/TCU, em:
Considerar prejudicada a apreciação de mérito dos atos a seguir discriminados, conforme dispõe o art. 7º da Resolução TCU nº 206/2007, alterada pela Resolução 237/2010, por perda de objeto, tendo em vista o falecimento dos beneficiários, maioridade ou outro motivo.
1. Processo TC-Processo 011.712/2019-8 (PENSÃO CIVIL) 
	1.1. Interessados: Adelaide Pereira de Oliveira (XXX.228.431-XX) ; Alessandra Silva Alves (XXX.874.877-XX) ; Anita Ferreira de Souza (XXX.850.641-XX) ; Celia da Ascenção Campos de Araujo Menezes (XXX.067.932-XX) ; Cleusula Martins Silva (XXX.054.096-XX) ; Elza Marques de Miranda (XXX.078.792-XX) ; Gloria Cardoso de Castro (XXX.155.787-XX) ; Gonçala Teles Gomes (XXX.505.425-XX) ; Iracy Bessoni Palma (XXX.912.106-XX) ; Izabel Vieira da Silva (XXX.712.303-XX) ; Maria Damiana Alves da Silva (XXX.827.104-XX) ; Maria Helena Macedo Leal (XXX.580.016-XX) ; Maria Nice de Araujo Ribeiro (XXX.546.451-XX) ; Maria Santa Ferreira Santos (XXX.366.846-XX) ; Maria da Conceição Leite Couto (XXX.878.822-XX) ; Maria de Lourdes Pinho Oliveira (XXX.538.565-XX) ; Martha Lughsinger da Fonseca (XXX.131.730-XX) ; Noemi Martins Brandão (XXX.758.866-XX) ; Olga Fogaça Morais (XXX.126.360-XX) ; Rita de Cassia Paiva Correia (XXX.239.415-XX) 
	1.2. Órgão/Entidade: Ministério dos Transportes, Portos e Aviação Civil (extinta) 
	1.3. Relator: Ministro Raimundo Carreiro
	1.4. Representante do Ministério Público: Procurador Marinus Eduardo De Vries Marsico
	1.5. Unidade Técnica: Secretaria de Fiscalização de Pessoal (SEFIP) .
	1.6. Representação legal: não há.
	1.7. Determinações/Recomendações/Orientações: não há.

Segunda Câmara

Adelaide Pereira de Oliveira (XXX.228.431-XX); Alessandra Silva Alves (XXX.874.877-XX); Anita Ferreira de Souza (XXX.850.641-XX); Celia da Ascenção Campos de Araujo Menezes (XXX.067.932-XX); Cleusula Martins Silva (XXX.054.096-XX); Elza Marques de Miranda (XXX.078.792-XX); Gloria Cardoso de Castro (XXX.155.787-XX); Gonçala Teles Gomes (XXX.505.425-XX); Iracy Bessoni Palma (XXX.912.106-XX); Izabel Vieira da Silva (XXX.712.303-XX); Maria Damiana Alves da Silva (XXX.827.104-XX); Maria Helena Macedo Leal (XXX.580.016-XX); Maria Nice de Araujo Ribeiro (XXX.546.451-XX); Maria Santa Ferreira Santos (XXX.366.846-XX); Maria da Conceição Leite Couto (XXX.878.822-XX); Maria de Lourdes Pinho Oliveira (XXX.538.565-XX); Martha Lughsinger da Fonseca (XXX.131.730-XX); Noemi Martins Brandão (XXX.758.866-XX); Olga Fogaça Morais (XXX.126.360-XX); Rita de Cassia Paiva Correia (XXX.239.415-XX)

RAIMUNDO CARREIRO

não há.

PENSÃO CIVIL (PCIV)

Secretaria de Fiscalização de Pessoal (SEFIP).